【裁判字號】    97,易,2745
【裁判日期】    970822
【裁判案由】    竊盜
【裁判全文】
臺灣臺中地方法院刑事判決              97年度易字第2745號
公  訴  人  臺灣臺中地方法院檢察署檢察官
被      告  甲○○
                    （現另案在臺灣臺中監獄執行中）
上列被告因竊盜案件，經檢察官提起公訴（97年度偵字第4221、
4722、7202號），被告於準備程序就被訴事實為有罪之陳述，本
院裁定改行簡式審判程序，判決如下：
    主  文
甲○○於夜間侵入住宅，踰越安全設備竊盜，累犯，處有期徒刑
拾壹月。又踰越安全設備竊盜，累犯，處有期徒刑捌月。應執行
有期徒刑壹年陸月。
    犯罪事實
一、甲○○前因犯竊盜罪，經本院及臺灣高等法院臺中分院分別
    判處有期徒刑8月、2年，復經臺灣高等法院臺中分院裁定應
    執行有期徒刑2年6月確定，送監執行，於民國96年1月17日
    縮短刑期假釋出監，並於同年月28日假釋期滿未經撤銷假釋
    ，刑期以已執行完畢論。詎其不知悔改，不思以一己之力循
    由正當途徑獲取財物，分別為：(一)其基於意圖為自己不法所
    有之竊盜犯意，於96年6月26日19時18分之夜間，在臺中市
    ○區○○路906巷9之1號乙○○住處，自1樓鐵捲門旁之木板
    、採光罩及鐵桿攀爬至乙○○住處2樓，並踰越乙○○住處2
    樓未上鎖窗戶之安全設備，於夜間進入乙○○住處，竊取乙○○所有置於住處內之金戒指2枚、女用耳環3對等財物，得
    手後逃離現場，並將竊得之上開財物攜至臺中市詳細地址不
    明之跳蚤市場內，以新臺幣（下同）6千元之價格售予真實
    姓名年籍不詳、綽號「阿忠」之成年男子，變賣所得款項則
    供己花用殆盡。(二)甲○○食髓知味，另基於意圖為自己不法
    所有之竊盜犯意，於96年7月9日13時，在臺中縣大雅鄉○○
    街222巷57號丙○○住處，利用該地點之花台及採光罩，攀
    爬至丙○○住處2樓後，踰越丙○○住處2樓未上鎖窗戶之安
    全設備而進入蕭忠誠住處，竊取蕭忠誠所有置於該住處內之
    手錶1支。嗣經警據報後，分別在乙○○及丙○○住處採集
    指紋送往內政部警政署刑事警察局比對結果為甲○○所有，
    而查獲上情。
二、案經臺中市警察局第二分局、臺中市警察局第四分局及臺中
    縣警查局豐原分局分別報請臺灣臺中地方法院檢察署檢察官
    偵查起訴。
    理    由
一、訊據被告甲○○對於前揭犯罪事實均坦承不諱，且據證人即
    被害人乙○○、丙○○於警詢時證述明確，復有臺中市警察
    局第二分局現場勘察報告、臺中縣警察局豐原分局現場勘察
    報告、交通部中央氣象局中華民國96年日出日沒時刻表各1
    份、內政部警政署刑事警察局鑑驗書2份、採證照片35張、
    現場監視錄影翻拍照片6張附卷足稽。被告竊取前開財物既
    遂，顯見其有為自己不法所有之意圖甚明。又被告係於96年
    6月29日19時18分侵入被害人乙○○住處行竊，此據被告自
    白，且有監視錄影翻拍照片足證，而依前開日出日沒時刻表
    所示，96年6月29日之日沒時間為18時49分，是被告確係於
    夜間侵入乙○○住宅行竊甚明。另被害人乙○○、丙○○住
    處2樓之窗戶均具有防閑之效用，為安全設備，被告分別自
    該住處窗戶內進入行竊，已使被害人2人住處窗戶失其等防
    閑作用，自均係踰越安全設備。被告自白核與事實相符，事
    證明確，其犯行均堪認定。
二、核被告所為，所為，分別係犯刑法第321條第1項第1款、第
    2款之於夜間侵入住宅、踰越安全設備竊盜罪（被害人乙○○部分）、第321條第1項第2款之踰越安全設備竊盜罪（被
    害人丙○○部分）。起訴書雖認被告就行竊被害人乙○○部
    分僅構成夜間侵入住宅竊盜，惟被告確係踰越窗戶之安全設
    備入內行竊，是此部分亦構成刑法第321條第1項第2款之踰
    越其他安全設備竊盜，惟此部分業據公訴人當庭更正被告此
    部分之起訴法條為刑法第321條第1項第1款、第2款，另被告
    就行竊被害人丙○○部分，係踰越丙○○住處窗戶之安全設
    備入內行竊，是此部分應構成刑法第321條第1項第2款之踰
    越安全設備竊盜，起訴書認被告此部分犯行係犯刑法第320
    條第1項之竊盜罪，尚有未洽，然此亦據公訴人當庭變更起
    訴法條為刑法第321條第1項第2款之踰越安全設備竊盜，本
    院自無庸變更起訴法庭，併予敘明。又查，被告前因犯竊盜
    罪，經本院及臺灣高等法院臺中分院分別判處有期徒刑8月
    、2年，復經臺灣高等法院臺中分院裁定應執行有期徒刑2年
    6月確定，送監執行，於96年1月17日縮短刑期假釋出監，並
    於同年月28日假釋期滿未經撤銷假釋，刑期以已執行完畢論
    ，有臺灣高等法院被告前案紀錄表1份在卷可按，其受徒刑
    之執行完畢，5年以內故意再犯本件有期徒刑以上之罪，均
    為累犯，應依刑法第47條第1項之規定，各加重其刑。爰審
    酌被告前有多次竊盜前科，素行不佳，其僅因缺錢花用，即
    犯本案竊盜犯行，本案犯罪之動機、目的、手段、品行及智
    識程度、犯罪所生之危害，及被告犯後坦承犯行，態度尚佳
    等一切情狀，分別量處如主文所示之刑，並定其應執行之刑
    。
據上論斷，應依刑事訴訟法第273條之1第1項、第299條第1項前
段，刑法第321條第1項第1款、第2款、第47條第1項、第51條第5
款，判決如主文。
中    華    民    國     97     年    8   月     22   日
                    刑事第六庭  法  官  戴博誠
上正本證明與原本無異。
如不服本判決，應於送達後10日內向本院提出上訴狀（須附繕本
），上訴於臺灣高等法院臺中分院。
上訴書狀如未敘述理由，應於上訴期間屆滿後20日內補提理由書
於本院。
                                書記官  林政佑
中    華    民    國     97     年    8   月     22   日
【附錄論罪科刑法條】
刑法第321條第1項第1款、第2款：
犯竊盜罪而有左列情形之一者，處6月以上、5年以下有期徒刑：
一、於夜間侵入住宅或有人居住之建築物、船艦或隱匿其內而犯
之者。
二、毀越門扇、牆垣或其他安全設備而犯之者。


司法院資訊處製作；財團法人民間司法改革基金會備份。
